臺灣高等法院刑事判決　　　　　　　　 96年度上易字第725號
上　訴　人
即　被　告　乙○○
上列上訴人因竊盜案件，不服臺灣板橋地方法院96年度易字第19
號，中華民國96年1月18 日第一審判決（起訴案號：臺灣板橋地
方法院檢察署95年度偵字第28748 號），提起上訴，本院判決如
下：
    主  文
原判決撤銷。
乙○○攜帶兇器竊盜，累犯，處有期徒刑壹年貳月。扣案之鐵鎚
壹支沒收。
    事  實
一、乙○○前有多次竊盜前科，最近一次於民國94年間因竊盜案
    件，經臺灣桃園地方法院以94年度易字第707 號判決判處有
    期徒刑一年，同年8月21日判決確定，於94年8月26日入監執
    行，甫於95年5月25 日縮短刑期執行完畢。詎其不知悔改，
    於95年12月7日下午6時30分許，駕駛向不知情之友人徐淑借
    用之車牌號碼GI－2432號自用小客車，前往臺北縣鶯歌鎮公
    所位在臺北縣鶯歌鎮○○路338 巷旁之鎮立托兒所新建工程
    工地內，攜帶其所有客觀上足對人之生命、身體、安全構成
    威脅，具有危險性，可供兇器使用之鐵鎚一支，竊取由該鎮
    公所承辦人員甲○○所管領維護之白鐵欄杆11枝、鋁門窗條
    7枝及電腦線2捆，並搬運至上開自用小客車後座得逞。嗣於
    同日下午7 時許，在上址經警巡邏發現，當場查獲乙○○，
    並起出上揭鐵欄杆11枝、鋁門窗條7枝及電腦線2捆，另扣得
    前述乙○○所有之鐵鎚1支。
二、案經臺北縣政府警察局三峽分局報告臺灣板橋地方法院檢察
    署檢察官偵查起訴。
    理  由
一、上揭事實，業據被告乙○○先後於警詢、原審準備程序、審
    理時坦承不諱（見偵查卷第5頁以下，原審96年1月4 日審判
    筆錄），且經證人即鶯歌鎮公所承辦人員甲○○於警詢及偵
    查中證述甚詳（見偵查卷第7頁以下、第46 頁），並有現場
    照片7幀及贓物認領保管單一紙存卷可憑（見偵查卷第18 頁
    、第30頁以下），及鐵鎚一支扣案可資佐證。足徵被告前開
    任意性自白與事實相符，應可採信。被告於本院審理中辯稱
    ：我所竊取之東西是放在路邊，不知道是誰拿出來的，我是
    在路邊拿的，員警經過就被逮捕等語，核與其先前於警詢、
    原審準備程序、審理中一致之供述不符，且被告所竊取之上
    揭物品，衡情亦無可能先由他人竊取，放在路邊不帶走，再
    任由被告竊取之理，顯見被告於本院審理中之辯解，顯與事
    實不符，應不足採。從而被告上揭事證明確，犯行堪以認定
    ，應依法論科。
二、按刑法第321條第1項第3 款之攜帶兇器竊盜罪，係以行為人
    攜帶兇器竊盜為其加重條件，此所謂兇器，其種類並無限制
    ，凡客觀上足對人之生命、身體、安全構成威脅，具有危險
    性之兇器均屬之，且祇須行竊時攜帶此種具有危險性之兇器
    為已足，並不以攜帶之初有行兇之意圖為必要；又無論行為
    人主觀上是否旨在行兇抑僅便利行竊，如在客觀上顯具有行
    兇之危險性，自屬兇器之一種（最高法院79年度台上字第52
    53號、70年度台上字第1613號判例意旨可資參照）。查本案
    被告供稱：伊鐵鎚一支係放在車上，伊攜帶鐵鎚不是竊盜用
    的等語，不足採信。足見被告係攜帶鐵鎚一支行竊，而鐵鎚
    係以金屬製成，如用以施暴、脅迫、抵抗，依一般社會觀念
    ，已足使人之生命、身體、安全受有危害，自堪認為兇器。
    是核被告所為，係犯刑法第321條第1項第3 款攜帶兇器竊盜
    罪。被告有如事實欄所示之犯罪科刑及有期徒刑執行完畢之
    事實，此有本院被告前案紀錄表在卷可參，其受有期徒刑之
    執行完畢，五年以內故意再犯本件有期徒刑以上之罪，為累
    犯，應依刑法第47條第1 項規定加重其刑。原審以被告上揭
    罪證明確據以論科，被告上訴意旨以原審量刑太重，指摘原
    判決不當，固無可取，但扣案之鐵鎚一支係被告供上開竊盜
    犯行所用之物，並據被告於本院審理中坦承為其所有，依法
    應予宣告沒收，原判決認扣案鐵鎚一支並無積極證據足認係
    被告所有之物，不予宣告沒收，尚有未合，原判決既有上開
    可議，仍應由本院將原判決予以撤銷改判。審酌被告有多次
    竊盜前科，最近一次因竊盜罪甫於95年5月25 日執行完畢，
    素行不良，詎猶不知悔改，再犯本案，所為不但侵害他人財
    產法益，並且危害社會治安，惡性非輕，惟於原審、本院審
    理時坦承犯行，兼衡其犯罪之動機、目的、手段及犯罪後態
    度等一切情狀，量處如主文所示之刑，以示懲儆。末查，扣
    案鐵鎚一支，係被告供上開竊盜犯行所用之物，且屬被告所
    有，業據被告於本院審理中供述在卷，併予宣告沒收。
據上論斷，應依刑事訴訟法第369條第1項前段、第364條、第299
條第1項前段，刑法第321條第1項第3款、第47條第1 項、第38條
第1項第2款，判決如主文。
本案經檢察官李良忠到庭執行職務。
中　　華　　民　　國　　96　　年　　4 　　月　　23　　日
　　　　　　　　　刑事第三庭  審判長法　官　許國宏
　　　　　　　　　　　　　　　　　  法　官　許增男
　　　　　　　　　　　　　　　　　  法　官　楊貴志
以上正本證明與原本無異。
不得上訴。
                                    書記官　陳盈璇
中　　華　　民　　國　　96　　年　　4 　　月　　24　　日
附錄：本案論罪科刑法條全文
中華民國刑法第三百二十一條
犯竊盜罪而有左列情形之一者，處六月以上、五年以下有期徒刑
：
一　於夜間侵入住宅或有人居住之建築物、船艦或隱匿其內而犯
　　 之者。
二　毀越門扇、牆垣或其他安全設備而犯之者。
三　攜帶兇器而犯之者。
四　結夥三人以上而犯之者。
五　乘火災、水災或其他災害之際而犯之者。
六　在車站或埠頭而犯之者。
前項之未遂犯罰之。
